【裁判字號】    95,訴,893
【裁判日期】    950419
【裁判案由】    清償借款
【裁判全文】
臺灣高雄地方法院民事判決               95年度訴字第893號
原      告    國泰世華商業銀行股份有限公司
法定代理人    甲○○
訴訟代理人    乙○○
被      告    丙○○
兼訴訟代理人  丁○○
上列當事人間請求清償借款事件，經本院於民國95年4月12日言
詞辯論終結，判決如下：
    主      文
被告應連帶給付原告新台幣壹拾參萬陸仟伍佰玖拾伍元及其中新
台幣壹拾參萬肆仟壹佰陸拾元自民國九十五年二月二十六日起至
清償日止按週年利率百分之十九點七計算之利息。
被告丙○○應給付原告新台幣參拾陸萬玖仟柒佰捌拾元及其中新
台幣參拾肆萬柒仟壹佰零捌元自民國九十五年二月二十五日起至
清償日止按週年利率百分之十九點七計算之利息
訴訟費用由被告連帶負擔十分之三，餘由被告丙○○負擔。
    事實及理由
一、本件原告起訴主張被告丙○○於民國92年3 月19日與伊訂立
    信用卡使用契約，並邀同被告丁○○辦理附卡而分別領用卡
    號0000000000000000、0000000000000000號之信用卡使用，
     依 約被告即得於伊之特約商店記帳消費，但應於寄送之消
    費對帳單指定之繳款期限日前清償或使用循環信用繳付最低
    應繳金額，逾繳款期限日未付清當期低應繳金額，應依約定
    計付以年息19.7% 計算之循環信用利息外，並同意伊得收取
    違約金或催收費用，詎被告自領卡後截至95年2 月25日止，
    累計消費記帳尚欠新台幣（下同）136,595 元（本金為134,
    160 元）未按期給付，被告就此自須負連帶給付之責；又被
    告丙○○復於94年1 月28日與伊成立簡易通信貸款契約而向
    原告貸款380,000元，雙方約定分60期依年金法按月以年息
    l8.5% 計算本息，並併入信用卡帳單中與信用卡消費帳款一
    同繳納，且約定其如未依約於繳款期限前繳款或未繳足月付
    金時，伊即得將未繳金額之本金部分或經伊主張視為到期之
    本金部分按上開信用卡循環利率計算利息，且如其延遲繳款
    經伊主張暫停被告信用卡之權利時，除喪失期間利益外並視
    同全部到期，而截至95年2 月24日止，其帳款尚餘369,780
    元（本金為347,108 元）未按期給付，為此爰依兩造所定信
    用卡約定條款或貸款契約請求判令被告應連帶或被告丙○○
    應分別給付如主文第1 、2 項所示之金額及其利息。
二、被告就原告之主張並不爭執，惟聲明求為判決駁回原告之訴
    。
三、按借用人應於約定期限內，返還與借用物種類、品質、數量
    相同之物，而遲延之債務，以支付金錢為標的者，債權人得
    請求依法定利率計算之遲延利息，但約定利率較高，仍從其
    約定利率，另當事人得約定債務人不履行債務時，應支付違
    約金，民法第478 條前段、第233 條第1 項、第250 條第 1
    項分別定有明文。本件原告主張被告欠有前揭款項未償之事
    實，業據其提出與所述相符之財政部許可合併函、信用卡申
    請書、契約書、信用卡消費帳款債權明細報表、歷史帳單彙
    總查詢單、客戶歸戶資料明細查詢單等件為證，被告於此亦
    不爭執，自應認原告之主張為真實。從而本件原告依兩造所
    定信用卡約定條款或貸款契約據以提起本訴，請求判令被告
    應連帶給付或被告丙○○應各給付如主文第1 、2 項所示之
    金額及其利息，依法即無不合，自應予以准許。
四、據上論結，本件原告之訴為有理由，合依民事訴訟法第85條
    第1、2項，判決如主文。
中    華    民    國    95    年    4     月    19    日
                        民事第五庭法  官  黃宏欽
正本係照原本作成。
如不服本判決，應於送達後20日內，向本院提出上訴狀並表明上
訴理由，如於本判決送達前提起上訴者，應於判決送達後10日內
補提上訴理由書（須附繕本）。
中    華    民    國    95    年    4     月    19    日
                                書記官  楊明月


司法院資訊處製作；財團法人民間司法改革基金會備份。
